【裁判字號】    97,上訴,3466
【裁判日期】    970826
【裁判案由】    強盜
【裁判全文】
臺灣高等法院刑事判決                97年度上訴字第3466號
上  訴  人
即  被  告  甲○○
                    （另案於臺灣臺北監獄執行中）
            乙○○
                    （另案於臺灣臺北監獄執行中）
共      同
指定辯護人  本院公設辯護人 王永炫
上列上訴人等因強盜案件，不服臺灣板橋地方法院97年度訴字第
682號，中華民國97年6月26日第一審判決（起訴案號：臺灣板橋
地方法院檢察署97年度偵字第2333號），提起上訴，本院判決如
下：
    主  文
上訴駁回。
    事  實
一、甲○○、乙○○2人因經濟窘迫，竟共同基於意圖為自己不
    法所有之犯意聯絡，於民國96年7月18日凌晨2時4分許，由
    甲○○騎乘其不知情父親所有之車號CBY-793號重型機車，
    搭載乙○○，並攜帶客觀上足對人之生命、身體、安全構成
    威脅，具有危險性之兇器西瓜刀1把（該西瓜刀為乙○○家
    人所有，業已滅失），至臺北縣三峽鎮○○路89號「清溪加
    油站」內佯稱加油，後座之乙○○即下車取出預藏之西瓜刀
    ，抵住加油站員工丙○○脖子，喝令丙○○交出腰包，以此
    強暴手段，至使當時深夜且在場僅員工1人之丙○○不能抗
    拒，並由甲○○出手搶走丙○○腰際間之腰包（內有回數票
    5本及現金），共計（值）新台幣（下同）2萬6159元，起訴
    書誤載為35,225元。得手後，甲○○、乙○○2人即騎車離
    去，並朋分上揭現金花用殆盡，且將上開西瓜刀、乙○○之
    安全帽、所搶腰包丟棄在臺北縣土城市「承天禪寺」附近山
    區，甲○○穿著之衣物則丟棄至不詳之垃圾車而無從尋獲。
    嗣因另案（臺灣桃園地方法院96年度訴字第1433號甲○○、
    李瑋於同日強盜「一心加油站」案件）於96年7月27日，經
    警循線查獲拘提甲○○、乙○○，並扣得渠2人於案發當日
    騎乘之機車、甲○○穿著之夾腳拖鞋1雙、乙○○當日所著
    之上衣、牛仔褲各1件、拖鞋1雙。經警於96年7月31日借訊
    甲○○、乙○○，始察悉上情。
二、案經臺北縣政府警察局三峽分局報告臺灣板橋地方法院檢察
    署檢察官偵查起訴。
    理  由
壹、程序方面：
    證人丙○○於警詢之陳述，被告2人及辯護人於本院準備程
    序時，均表示同意作為證據，亦均未於言詞辯論終結前聲明
    異議，依刑事訴訟法第159條之5第2項、第1項規定，視為同
    意作為證據。且經本院審酌上開證據，核無非出於自由意願
    而為陳述或遭違法取證之情況，亦無證據力明顯過低之情形
    ，應認有證據能力。
貳、實體方面：
一、訊據上訴人即被告甲○○、乙○○對於上揭時、地持刀強盜
    之犯行均坦承不諱，核與證人丙○○於警詢時及原審證述之
    情節相符（偵卷第12、13頁、原審卷第87、88頁），並有案
    發現場監視錄影畫面翻拍照片2張、車籍查詢-基本資料詳細
    畫面、丙○○於96年7月17日現金交班表、和解書各1份附卷
    可稽（偵卷第17、18頁、原審卷第98、111、112頁）。依證
    人丙○○於原審證稱：伊錢都放在包包裡面，而包包一定要
    放在身上，警詢時，伊不確定被搶多少錢，伊是根據加油機
    的機械表、刻度，來計算伊接班後加油所取得的現金，伊上
    班時會寫下接班時加油機的刻度。伊是中油加油站，當時有
    降價，但警詢時並未將降價的金額扣除，後來結算總共被搶
    了兩萬多元，正確金額不記得，因是1年多前的事等語（原
    審卷第87、88頁），並比對「清溪加油站」立具和解書所載
    被搶金額共計2萬6159元（含回數票5本，原審卷第111頁）
    ，故本院認定被告2人強盜所得之財物總計2萬6159元。被告
    2人辯稱：伊等搶到的現金應係1萬7千多元云云，均無足採
    。本件事證明確，被告2人犯行均堪認定，應依法論科。
二、被告甲○○、乙○○所持之上開西瓜刀為金屬製品且尖銳，
    有案發現場監視錄影畫面翻拍照片在卷可參（偵卷第17頁）
   。且被告乙○○於原審就上開西瓜刀長度以手表示經當庭丈
    量得知，刀柄約長15公分，刀鋒、刀柄總長約45公分（原審
    卷第92頁），顯係足以危及他人生命、身體安全之兇器，被
    告2人上揭所為，均係犯刑法第330條第1項攜帶兇器之加重
    強盜罪。被告甲○○與乙○○就上揭犯行，互有犯意聯絡及
    行為分擔，皆為正犯。
三、原審以被告2人罪證明確，審酌被告2人不思以正當方式賺錢
    謀生，竟意圖不勞而獲之犯罪動機、目的、手段、持刀強盜
    之犯罪情狀惡劣，惟念其等為警查獲後始終坦承犯行，未持
    刀傷及他人，犯罪所得不多，情節尚輕，造成被害人損失程
    度，迄未與被害人達成和解（被告2人雖主張已與被害人達
    成和解，惟卷附和解書記載，係由兆豐產物保險公司賠償「
    清溪加油站」2萬6159元，如爾後該保險公司向「清溪加油
    站」追回賠償款項，方由被告2人負責支付「原審卷第111頁
    」，而依被告甲○○所述，目前並無支付保險公司任何款項
    ，卷內亦無被告2人已支付之證據資料，故被告2人實際上並
    未賠償任何金錢，此與未和解之情狀相當，因不影響判決結
    果，無庸就此部分予以撤銷），兼衡被告2人素行、年齡尚
    輕、智識程度等一切情狀，適用刑法第28條、第330條第1項
    ，均判決被告2人有期徒刑7年2月，並說明西瓜刀1把係被告
    乙○○家人所有，非被告2人所有，且已遭被告2人丟棄滅失
    ，不予沒收，及扣案之CBY-793號機車非被告2人所有之物、
    案發所著衣物、拖鞋均非犯案所用工具，亦不予沒收，經核
    並無不合。
四、被告2人上訴主張本案與其等另案（被告2人於96年7月18
    日凌晨1時30分至「一心加油站」強盜財物部分，業經臺灣
    桃園地方法院以96年度訴字第1433號均判處有期徒刑7年確
    定）之犯罪時間、地點密接，手段、服裝均相同，應為接續
    犯。其等自始坦承犯行，並與被害人達成和解，填補被害
    人之損害，原審未予審酌，量刑顯有過重云云。惟被告2人
    另案於96年7月18日凌晨1時30分許至「一心加油站」強盜財
    物之犯行，雖與本案時間相近，然被告2人分別至「一心加
    油站」、「清溪加油站」強盜財物，時間上仍然可分，犯罪
    地點亦不相同，又係侵害不同被害人之財產法益，二者並無
    密接不可分之情形，尚難認有何接續犯實質上一罪關係（最
    高法院70年台上字第2898號判例可參）。又原判決已於理由
    內審酌刑法第57條所列各款事項而為刑之量定，論述綦詳，
    量刑亦無不當。被告2人雖有與被害人達成和解，惟並無賠
    償任何金錢，難認被害人之損害係由被告2人所填補。其餘
    已詳如前述，被告2人猶執前詞提起上訴，為無理由，應予
    駁回。
據上論斷，應依刑事訴訟法第368條，判決如主文。
本案經檢察官謝英民到庭執行職務。
中    華    民    國    97    年     8    月    26    日
                  刑事第二庭審判長法  官  呂丹玉
                                  法  官  李麗玲
                                  法  官  林恆吉
以上正本證明與原本無異。
如不服本判決，應於收受送達後10日內向本院提出上訴書狀，其
未敘述上訴之理由者並得於提起上訴後10日內向本院補提理由書
（均須按他造當事人之人數附繕本）。
                                  書記官  陳盈璇
中    華    民    國    97    年    8     月    26    日
附錄本案論罪科刑法條全文
中華民國刑法第330條
犯強盜罪而有第321條第1項各款情形之一者，處7年以上有期徒
刑。
前項之未遂犯罰之。
中華民國刑法第321條第1項
犯竊盜罪而有左列情形之一者，處6月以上、5年以下有期徒刑：
一、於夜間侵入住宅或有人居住之建築物、船艦或隱匿其內而犯
    之者。
二、毀越門扇、牆垣或其他安全設備而犯之者。
三、攜帶兇器而犯之者。
四、結夥三人以上而犯之者。
五、乘火災、水災或其他災害之際而犯之者。
六、在車站或埠頭而犯之者。


司法院資訊處製作；財團法人民間司法改革基金會備份。
